【裁判字號】    92,易,263
【裁判日期】    920514
【裁判案由】    竊盜
【裁判全文】
臺灣彰化地方法院刑事判決                          九十二年度易字第二六三號
    公  訴  人  臺灣彰化地方法院檢察署檢察官
    被      告  戊○○
    被      告  乙○○
    被      告  庚○○
    被      告  己○○
右列被告因竊盜案件，經檢察官提起公訴 (九十二年度偵字第九一四號、第一０七五
號)及併案審理（九十二年度偵字第二四五０號），本院判決如左：
    主  文
己○○、庚○○、戊○○、乙○○共同連續結夥三人以上、攜帶兇器竊盜，己○○累
犯，處有期徒刑玖月，庚○○處有期徒刑捌月，戊○○、乙○○均處有期徒刑柒月，
戊○○、乙○○皆緩刑肆年。
未扣案之鐮刀各壹把沒收。
    事  實
一、己○○前於民國九十年間，因犯妨害自由罪，為台灣高等法院台中分院判處有期
    徒刑二月確定，於九十一年四月二日入監執行完畢，竟不知悔改，其與庚○○（
    曾於九十年間，因犯偽造文書罪，為台灣台中地方法院判處有期徒刑三月，緩刑
    二年確定，現仍在緩刑期間）因見近日高麗菜巿價高漲，有利可圖，遂以每三小
    時新台幣（下同）二千元之代價，僱用戊○○、乙○○，四人即共同基於意圖為
    自己不法所有之概括犯意連絡，結夥三人以上，由己○○駕駛其車號九Ｑ─三六
    四一號自用小客車搭載其他三人，並由己○○交付戊○○客觀上足供兇器使用之
    鐮刀一把（未扣案），連續於九十二年一月六日零時許、同日零時三十分許、同
    年、月七日凌晨零時許及同日凌晨一時許，分別至彰化縣埤頭鄉○○路沙崙高幹
    八十八號電線桿旁辛○○之農田、同縣、鄉○○○段五七八地號甲○○之農地、
    同縣溪州鄉○○段一三四七地號丁○○之農地及同縣埔鹽鄉○○段二０八號丙○○之農田，推由戊○○、乙○○持上開鐮刀，竊取該等農地上所種植之高麗菜各
    八箱（約二百四十公斤）、四箱（約一百二十公斤）、二十二箱（約六百三十公
    斤）及十四箱（約三百公斤），得手後，由己○○、庚○○搬運上己○○所駕之
    車號九Ｑ─三六四一號自用小客車上，載運至彰化縣溪湖鎮二段二四二號庚○○
    住處包裝成箱，再由己○○載運至西螺或溪湖菜巿場，以每公斤二十元之低價
    販賣予不知情之菜販，合計獲得約二萬元之不法利益。嗣於九十二年一月十三日
    一時許，當乙○○、戊○○持上開鐮刀及在彰化縣埔鹽鄉○○段二０八號丙○○
    農地上所拾得、客觀上亦足供兇器使用之鐮刀一把在該處竊取丙○○所種植之高
    麗菜時，為丙○○發現並報警處理而當場查獲，並扣得戊○○所拾得之鐮刀一把
    （另其等所帶之鐮刀則被戊○○丟棄在現場，並未扣案），再由乙○○、戊○○
    帶同警方前往前述庚○○住處，當場起獲當時所竊、已裝箱之高麗菜十四箱，使
    知上情。
二、案經彰化縣警察局溪湖分局報告臺灣彰化地方法院檢察署檢察官偵查起訴。
    理 由
一、訊據被告己○○、庚○○、戊○○及乙○○等人對其等上開審竊盜之犯罪事實均
    坦白承認，核與被害人辛○○、丁○○、甲○○、丙○○等人指證之情節大致相
    符，並有被害人丙○○立具之贓物認領保管單一紙、查獲時之照片五幀在卷及鐮
    刀一把扣案可資佐證，被告等人犯行堪以認定，應依法予以論科。
二、核被告己○○等四人所為，均係犯刑法第三百二十一條第一項第三款、第四款之
    加重竊盜罪。其等就前開犯行，有犯意之聯絡及行為之分擔，均為共同正犯。又
    其四人前後四次竊盜犯行，時間緊接，所犯構成要件相同，顯係基於概括犯意為
    之，應依連續犯之規定論以一罪，並依法加重其刑。再被告己○○前因犯妨害自
    由罪，為台灣高等法院台中分院判處有期徒刑二月確定（起訴書載為由本院判處
    有期徒刑三月），於九十一年四月二日執行完畢，有其台灣高等法院被告全國前
    案紀錄表在卷可參，其於受有期徒刑之執行完畢後，五年內再犯本件有期徒刑以
    上之本罪，為累犯，應依法遞加其刑。爰分別審酌被告等人犯罪之動機、目的、
    方法、手段、所得利益、所生危害，被告己○○、庚○○前均有犯罪記錄，品行
    不佳，其等貪圖不勞而獲，趁當時高麗菜飆漲之時，持刀前去竊取被害人辛勤栽
    種之高麗菜以低價變賣牟利，其等之心態及作為均顯值非議，幸其等犯後已坦認
    犯行，並在本院勸諭下，酌量賠償被害人之損失，犯後態度良好，及其四人參與
    之程度與分得之利益等一切情狀，分別量處如主文所示之刑，以示懲儆。查被告
    戊○○、乙○○前均未曾受有期徒刑以上刑之宣告，此有臺灣彰化地方法院檢察
    署刑案資料查註紀錄表一紙在卷可稽，其等經此教訓，應知警惕而無再犯之虞，
    所宣告之刑，認以暫不執行為適當，是皆併予宣告緩刑四年，以勵自新。未扣案
    之鐮刀一把，係被告己○○所有、交與戊○○竊取上開高麗菜所用，業據被告二
    人供明在卷，且該刀係在查獲時，為戊○○丟棄於現場，亦據戊○○供述明確，
    未能證明已滅失，應併依法宣告沒收；至所扣之鐮刀一把，雖係被告戊○○持以
    竊取被害人丙○○之高麗菜所用，然該刀係戊○○在丙○○之田中所拾獲，自非
    被告等人所有，此亦經戊○○供述在卷，又該刀非屬違禁物，是不能併予宣告沒
    收，附此敘明。另臺灣彰化地方法院檢察署九十二年度偵字第二四五０號併案意
    旨雖認被告戊○○另涉於九十一年四月六日間，在同縣溪湖鎮○○路田中巷四八
 號竊取車號ＫＭＶ─三０二號機車車牌二面之犯嫌，係與本案戊○○之竊盜犯行
    有連續犯之裁判上一罪關係，而請求本院予以併案審判，固非無據，然查該案之
    犯罪時間與本件被告戊○○受雇於己○○等人竊取被害人高麗菜之犯罪時間，前
    後相距有八個月之久，且二案無論就犯罪情節、手法、參與之人及竊取之物品，
    均相迥異，又其在本案中之犯意，乃係因高麗菜一時間飆漲而起，難認其在八個
    月前即已預知高麗菜會發生飆漲而即預先存有竊盜之概括犯意，是兩案顯無概括
    犯意之連續可言，則公訴人此之併案容有誤會，應退由原檢察官另行依法處理。
據上論斷，應依刑事訴訟法第二百九十九條第一項前段、刑法第二十八條、第五十六
條、第三百二十一條第一項第三款、第四款、第四十七條、第七十四條第一款、第三
十八條第一項第二款，判決如主文。
本案經檢察官江孟芝到庭執行職務。
中      華      民      國      九十二      年      五      月  十四    日
                                臺灣彰化地方法院刑事第一庭
                                    法      官  葛永輝
右正本證明與原本無異。
如不服本判決，應於送達後十日內向本院提出上訴狀( 須附繕本)。
告訴人或被害人對於判決如有不服具備理由請求檢察官上訴者，其上訴期間之計算係
以檢察官收受判決正本之日期為準。
                                    法院書記官  施惠卿
中      華      民      國      九十二      年      五      月  十五    日
刑法第三百二十一條
犯竊盜罪而有左列情形之一者，處六月以上五年以下有期徒刑：
一、於夜間侵入住宅或有人居住之建築物、船艦或隱匿其內而犯之者。
二、毀越門扇、牆垣或其他安全設備而犯之者。
三、攜帶兇器而犯之者。
四、結夥三人以上而犯之者。
五、乘火災、水災或其他災害之際而犯之者。
六、在車站或埠頭而犯之者。
前項之未遂犯罰之。


司法院資訊處製作；財團法人民間司法改革基金會備份。
